# 求教陈版主，作为LP LP 投资涉及股权重置的有限合伙公司会计核算

提问人：1770626833 时间：2020-10-27 18:43:00
甲上市公司同“乙丙丁戊己”5家公司拟共同设立P有限合伙企业，由乙担任GP，甲同其他公司均为LP，该合伙企业的设立仅用于重整投资标的公司Q公司（极可能进入破产程序）谋求投资收益最大化，甲出资50%，乙出资0.1%（其中乙与另一LP 丙为同体系，受益不做特别区分，丙出资9.9%，即乙丙共同出资10%），出资款主要用于重整计划实施，分期支付。除非全体合伙人一致同意，合伙企业除对Q进行投资（股权、债权、重整）和服务外，不得开展其他业务，经营期限 20 年，经全体合伙人同意，存续期限可延长。由乙（GP）担任执行合伙事务合伙人，产生的收益归合伙企业，负责企业日常运营，行使职权包括：决定合伙企业的利润分配、亏损分担方案，决定内部管理制度及机构设置，聘任经营管理人员，决定转让合伙企业持有Q的债权、股权; 除另有约定外，经GP提出申请，合伙人按照实缴出资比例行使表决权，GP对决议事项具有一票否决权。另合伙人的入伙和退伙应当经乙同意，入伙无需经LP同意，退伙时财务份额为实缴出资额，不做溢价，退伙时，LP的实缴资金退出（不含应得分红额度），合伙企业得资产归GP所有。合伙企业净利润由全体合伙人按实缴出资比例分享，亏损由出资合伙人按照实缴比例共同分担。乙不收取其他额外管理费用。
Q重整投资工作由丙主导实施，甲配合，重整后股权将重置，经协商计划给丙一定股权，作为重整报酬，另给Q公司创业股东A分配股权（基于A负责标的公司Q后续运营），股权重置后，A持股60%（股权支配权属于A），甲公司持股12%，乙持股8%（其中重整报酬占6%）。自P合伙企业完成重整计划，接管标的公司Q后，Q公司管理和财务支出由A安排，甲、丙不再参与。Q公司重整后由A设立三会制度并设计和落实股权激励制度。董事会共 5 人，其中A委派 2 名，甲 1 名，丙 1 名。以下事项经五分之三以上董事同意： 1 ）改变股份附带权利、公司资本结构 2 ）批准或修改公司发展管理决策 3 ）分配方案 4 ）大额支出费用、债务或担保、诉讼等 ；重整后设立股东会，按各自持股比例行使表决权，以下事项由三分之二以上股东表决通过： 1 ）改变董事会规模或席位分配 2 ）引进新的投资者 3 ）
参与任何与现有业务重大不同的行业领域 4 ）投融资方案 5 ）对外投资对外担保 6 ）任何或导致目标公司被收购、出售、转让、出让重大资产或业务或控制权售卖，或兼并或收购其他重大资产或业务 ；甲丙丁戊己为非经营股东除享有对标的公司经营管理的知情权和监督权，同时享有共同出售权：A欲转让股权给股东外第三方（某买方），非经营股东有权要求按A欲转让股权所占比例按同样的出售条件向某买方出售其股权，即捆绑出售，如某买方不同意，则A不得单独转让股权；如A合计持股低于20%，非经营股东有权按同等条件乙丙出售剩余股权，不再受出售股权数量限制。
目前Q公司处于重整计划阶段初期，法院尚未通过重整计划，是否能够成功实现存在不确定性，协议约定，如投资失败，进行清算。
关于甲公司的投资款会计核算，我个人按照管理层的不同投资意图进行了分析。请陈版主帮忙看一下是否存在不合理的情况，谢谢！
管理层意图：一、非交易性目的获取投资收益的，因由乙（GP）担任执行合伙事务合伙人，且其对决议事项具有一票否决权，不收取其他额外管理费用，即不符合代理合伙，判断甲公司对Q不具有控制权，不纳入合并范围核算，且因甲公司的投资认缴比例达到50%，协议约定“合伙企业净利润由全体合伙人按实缴出资比例分享，亏损由出资合伙人按照实缴比例共同分担”，判断应计入“长期股权投资”，按权益法核算，同时考虑到如果重整成功后，股权重置，甲需无偿减持38%的股权，即存在需交付固定数量的自身权益工具结算，应在确认应享有或应分担的被投资单位实现的净损益的份额（50%）确认投资收益并调整长期股权投资的账面价值，同时按照应享有或应分担的被投资单位实现的净损益的份额（38%），确认投资收益并确认“其他权益工具”，股权重置时，将长期股权投资-损益调整 38% 与 其他权益工具 进行对冲；重置后甲减持至12%，因其在董事会中占有一席（1/5），具有重大影响，考虑仍在“长期股权投资”科目按权益法核算；
二、意图非交易性目的，且非以获取投资收益为主要目的（考虑到投资标的主体的经营业务与甲公司行业无任何关联，可能为进入特定市场做准备），是否可以考虑将其指定为以公允价值计量且其变动计入其他综合收益；满足判断条件： 1 、不是为了近期出售或回购； 2 、不属于可辨认金融工具组合的一部分，不存在短期获利模式； 3 、不属于衍生工具
三、意图为与A共同出售其股权，即目的是交易性，则分类至“以公允价值计量且其变动计入当期损益的金融资产”，其公允价值以Q公司近期股权交易价格估算。

回答人：chenyiwei
乙和丙是作为一个整体来看待的，合计出资10%，且为GP并负责Q的重整；甲出资50%，但最终只能获得12%的股权。在此情况下，甲参与该重整的目的是什么？为何不要求乙、丙对自身参与本金的安全和获得约定收益提供更高程度的保障？
建议把相关背景进一步搞清楚，核实甲在重整中的话语权和享有、承担风险和报酬的情况，据此确定如何会计处理。